【裁判字號】    99,訴,1892
【裁判日期】    991209
【裁判案由】    多元就業開發方案
【裁判全文】
臺北高等行政法院判決
                                      99年度訴字第1892號
                                    99年11月25日辯論終結
原      告  林鳳英
被      告  行政院勞工委員會職業訓練局桃竹苗區就業服務中
            心
代  表  人  徐嘉珮（主任）住同上
訴訟代理人  郭潘宜美
            黃四村
 
上列當事人間多元就業開發方案事件，原告不服行政院勞工委員
會職業訓練局中華民國99年5 月17日職法字第0990170129號訴願
決定，提起行政訴訟，本院判決如下：
    主  文
原告之訴駁回。
訴訟費用由原告負擔。
    事實及理由
一、事實概要：原告參與用人單位新竹縣再就業人力開發促進會
    （下稱人力開發促進會）所提民國（下同）96年度多元就業
    開發方案「新竹區居家綜合服務中心規畫案」之業務推廣工
    作，96年11月29日原告簽署「參與多元就業開發方案意願書
    （經濟型計畫）」，被告乃以桃就二字第0960021517號函同
    意原告自99年11月30日起核定派工。而原告自96年11月30
    日起上工至96年12月31日止，並領取工作津貼共計新臺幣（
    下同）18,400元。嗣經被告審查發現，原告於上工期間，其
    仍係用人單位新竹縣再就業人力開發促進會監事，有多元就
    業開發方案第6 點第2 款規定用人單位之理監事不得為該方
    案同一用人單位進用人員之情形，被告爰依該方案第20點及
    行政程序法第117 條、第119 條規定，以98年11月11日桃就
    二字第0980033138號函撤銷96年11月29日桃就二字第096002
    1517號函核定原告參與前揭派工之行政處分，同時撤銷所核
    發之96年11月至12月之工作津貼18,400元，並限期原告繳回
    （下稱原處分）。原告不服，訴稱略以其係於96年11月已辭
    去監事之職，並獲得理監事會及理事長認同，其才正式去竹
    北就服站登記上工，因此其上工切結意願書之時，只是協會
    一般會員之身分，並無違反本方案作業之規定云云，提起訴
    願，亦遭決定駁回，遂提起本件行政訴訟。
二、原告起訴主張略以：
（一）原告及人力開發促進會均為熱心公益之民間社團之社會人
      士，因不諳人民團體法之規定，因此多年來皆未呈報該協
      會所有會議之文件，但確實依行政院勞工委員會職業訓練
      局之規定，辦理政府補助多元方案，及各項就業技能訓練
      事項。本件原告早於96年11月間請辭該人力開發協會理監
      事職務，只是因為承辦志工人員不諳法令，未辦理縣府報
      備手續，因此原告認為追繳原告薪資及人力開發促進會獎
      勵金之行為，人力開發促進會及被告之承辦人員雙方皆有
      過失，承辦人員對審查未盡職責，且長期錯誤未更正，自
      不應由原告及人力開發促進會承受雙方之過錯。
（二）原告請辭監事一職，係人力開發促進會承辦人未向縣府辦
      理變更呈報，其錯不在原告，承辦會務人員又係無薪志工
      ，多年來只知呈報每年一次的年度大會資料，從未呈報理
      監會議紀錄，承辦人不諳法令，縣府也未曾追究，因此新
      竹縣再就業人力開發促進會也非故意行為，現任理事長及
      總幹事也願出庭作證會務執行方式，及證明原告就職時，
      已請辭監事一職。
（三）新竹縣再就業人力開發促進會多年的輔導工作，都是在無
      人及無經費的情況下默默的付出，在接受政府的補助後，
      政府既然是以輔導非營利組織為政府服務及協助弱勢者，
      自應用心指導及教育受輔導單位。新竹縣再就業人力開發
      促進會執行計畫之目的，是為協助弱勢中高齡者學習新技
      能及就業，觀念、想法、作法等，難免與年輕之計管人員
      及經理所不同，計管人員及主管經理，不能完全以自己之
      意見，來處理各個不同單位之問題，累積之錯誤及偏見，
      不但造成受輔導單位之困擾，更使原有之熱心公益會員卻
      步，喪失政府為協助弱勢就業之美意，更扼殺了一個非營
      利組織對社會公益的支持及用心。多元方案留用獎助金之
      補助，是在鼓勵各單位留用原有之工作人員，不要因其計
      畫案結束，讓原有工作人員又失業。新竹縣再就業人力開
      發促進會第一年之計畫可以不留用人，但卻留用2 人，訴
      外人陳美玲留用4 個月後自行轉業離職，原告則計工作至
      98年5 月，與一般多元單位之閃躲留用人。新竹縣再就業
      人力開發促進會的宗旨在推動中高齡及弱勢就業是真正在
      推動就業，對政府的留用獎金之補助，並非視為用人之參
      考，因此在申請的時間上也未曾特別留意，每月5,000 元
      ，只補助了9 個月，其中有3 個月因承辦人員遺失申請書
      。又原告在多元工作只領取了18,400元（工作23天），新
      竹縣再就業人力開發促進會卻雇用原告工作了17個月。對
      原告及新竹縣再就業人力開發促進會的追繳行為，人力開
      發協會或許有對法令的錯誤認知行事，但原告確已請辭監
      事之職，被告承辦人及各級主管若無成見，為何一年後才
      來核對理監名冊，被告承辦人員恐有失職，公務人員失職
      卻要由人民來承受公務人員的懲處。
（四）綜上所述，原處分認事用法顯有不當，原告依法提起撤銷
      訴訟，並聲明：１、撤銷訴願決定（行政院勞工委員會職
      業訓練局中華民國99年5 月17日職法字第0990170129號訴
      願決定）及原處分（被告98年11月11日桃就二字第098003
      3138號函）。２、訴訟費用由被告負擔。
三、被告抗辯則以：
（一）經查多元就業開發方案之目的、執行方式及補助對象說明
      如下：
  １、多元就業開發方案之目的係行政院勞工委員會為建構民間
      團體與政府部門間促進就業之合作夥伴關係，透過促進地
      方發展，提升社會福祉之計畫，創造失業者在地就業機會
      ，故特訂該方案並訂定作業手冊。
  ２、多元就業開發方案執行方式為民間團體提送足以促進地方
      發展或提升社會福址之計畫至公立就業服務機構，經審查
      核定通過後，公立就業服務機構再優先推介至公立就業服
      務機構登記求職之非自願性失業者、中高齡失業者及辦理
      求職登記日前連續失業達3 個月以上之失業者，由已核定
      計畫之民間團體（以下稱用人單位）遴選並將結果報送公
      立就業服務機構核定派工，依核定派工期限內完成上工執
      行計畫。惟多元就業開發方案第6 點第2 款規定：用人單
      位之理事長、總幹事、執行長、理監事、相關領導幹部或
      相同職務者，及其配偶、三親等內血親、姻親，不得為本
      方案同一用人單位之進用人員；第20點並規定：如涉及進
      用不符資格人員及溢領、冒領工作津貼或有不當得利等情
      形經查屬實者，本會職業訓練局所屬公立就業服務機構、
      各部會及直轄市或縣（市）政府應追繳其補助款，並依法
      處理。
  ３、多元就業開發方案之補助項目為計畫執行用人單位之用人
      費用（進用人員之工作津貼及勞健保費）及其他費用（用
      人單位用於辦理人員訓練、督導、文具、通訊、行政業務
      加班費、差旅費、意外險、計畫相關活動、行銷、機具租
      用、服務費、雜支等，以用人費用之15% 為原則）。
  ４、另為鼓勵多元就業開發方案核定計畫之民間團體於計畫結
      束後持續僱用進用人員，增加就業機會，行政院勞工委員
      會特訂「多元就業開發方案人員留用獎勵要點」，依該要
      點第3 項規定：「多元就業開發方案用人單位於年度計畫
      結束，並達成計畫留用人員比例規定滿半年後，如符合下
      列各款條件者，得申請本項獎勵金」，其獎勵金額依第肆
      項規定僱用達6 個月者，每名發給獎勵金30,000元整，僱
      用逾6 個月以上之部分，用人單位按季提出申請，每名核
      計發給15,000 元整，併予敘明。
（二）新竹縣再就業人力開發促進會於95年及96年連續向被告申
      請「96年及97年多元就業開發方案『新竹區居家綜合服務
      中心規劃案』」（經濟型）計畫，被告分別以96年2 月5
      日桃就二字第0960002464號函及96年12月7 日桃就二字第
      0960022070號函核定其計畫，核定人數皆為7 人。新竹縣
      再就業人力開發促進會執行96年核定之計畫時，因1 名進
      用人員於11月22日離職，故被告依程序推介符合資格之失
      業者至該協會遴選，該協會並回復擬於96年11月30日起進
      用原告，擔任該計畫業務推廣工作，被告並於96年11月29
      日以桃就二字第0960021517號函核定原告之派工，其上工
      期間自96年11月30日至96年12月31日止，原告上工期間領
      取之工作津貼共計18,400元整。此有原告之上工紀錄、新
      竹縣再就業人力開發促進會留用名冊與獎勵金申請書等附
      卷可稽。
（三）被告98年5 月14日接獲民眾信函檢舉新竹縣再就業人力開
      發促進會利用社區資源人頭詐領政府補助，故被告於98年
      5 月19日以桃就二字第09 80017192 號函請主管機關新竹
      縣政府提供該協會歷任理監事名單，新竹縣政府以98年6
      月1 日府社字第09800753 02 號函復提供新竹縣再就業人
      力開發促進會向其報備之96至98年度理監事名單及相關資
      料。嗣查發現原告於上工期間，仍係該協會第2 屆監事，
      明顯與多元就業開發方案第6 點規定不符。故被告爰依多
      元就業開發方案第20點規定及行政程序法第117 條規定，
      以98年11月11日桃就二字第0980033138號函（即原處分書
      ）撤銷原告核定派工之行政處分及所核發之96年11月30日
      至97年12月31日之工作津貼18,400 元整。
（四）另新竹縣再就業人力開發促進會依多元就業開發方案留用
      獎勵要點相關規定以97年1 月18日97字第970118號函提報
      被告留用原告，並分別於97年8 月4 日及98年2 月2 日向
      被告申請留用獎勵金總計45,000元整。惟因原告擔任該協
      會參與計畫為進用人員時，同時為該協會第2 屆監事，不
      符多元就業開發方案進用人員資格之相關規定，新竹縣再
      就業人力開發促進會申請留用獎勵金有留用獎勵要點第23
      點規定之情形，另依同要點第24點之規定，故被告依前揭
      規定及行政程序法第117 條規定以98年11月16日桃就二字
      第0980033495號函撤銷所核發新竹縣再就業人力開發促進
      會之留用獎勵金45,000 元整之行政處分。
（五）綜上所陳，被告所為處分並無不當，爰答辯聲明：１、駁
      回原告之訴。２、訴訟費用由原告負擔。
四、本件應適用之法律及本院見解：
（一）按關於給付行政措施，其受法律規範之密度，自較限制人
      民權益者寬鬆，倘涉及公共利益之重大事項者，應有法律
      或法律授權之命令為依據之必要，乃屬當然。此有司法院
      釋字第443 號解釋理由可資參照；依該號解釋理由之層級
      化法律保留原則體系，就關於給付行政措施，應屬低密度
      法律保留，是以給付行政措施應對何一群體、何種事項為
      給付，給付之種類、項目為何，應由行政機關基於其行政
      之積極性、公益性，酌量當時之社會經濟狀況，財政收支
      情形，除非涉及公共利益之重大事項，應有法律或法律授
      權之命令為依據之必要外，自應有行政機關整體性考量之
      自由形成空間。而行政院勞工委員會為建構民間團體與政
      府部門間促進就業之合作夥伴關係，透過促進地方發展，
      提升社會福祉之計畫，創造失業者在地就業機會，故於94
      年2 月1 日以勞職業第0940501544號令發布訂定「多元就
      業開發方案」（詳該方案手冊外放B 卷資料）；該方案除
      明文定義弱勢族群、長期失業者外，並規定推介及進用對
      象，其中該方案第六點規定：（一）按「下列人員不得參
      加本方案：(一)……(二)用人單位之理事長、總幹事、執行長
      、理監事、相關領導幹部或相同職務者，及其配偶、三親
      等內血親、姻親，不得為本方案同一用人單位之進用人員
      。但其配偶、三親等內血親、姻親如符合條件，且有意願
      參加本方案該用人單位之失業者數量不足，得由公立就業
      服務中心辦理專案推介，並報本會職業訓練局備查。」、
      第二十點規定：「如涉及進用不符資格人員及溢領、冒領
      工作津貼或有不當得利等情形經查屬實者，本會職業訓練
      局所屬公立就業服務機構、各部會及直轄市或縣（市）政
      府應追繳其補助款，並依法處理。」外，另第九點、十點
      、十一點分別規定補助項目、補助標準、補助期間等。是
      上開「多元就業開發方案」，核屬政府政策性之補助措施
      ，於審酌政府財力負擔及促進民間團體與政府部門間促進
      就業及合作夥伴關係、提昇社會福祉，及政府補助性支出
      之資源有限情況下，主管機關自得本其權責就適用之對象
      與範圍，補助項目、範圍、期間及標準等為必要及限定性
      之分配，並明文規定違反相關規定撤銷補助的效力，期使
      有限之資源發揮最大之效益，參照上開說明，上開方案核
      符合憲法第7 條之平等原則；同時並未違反法律保留原則
      及比例原則，應先敘明。
（二）承上，行政院勞工委員會為鼓勵執行「多元就業開發方案
      」核定計畫之民間團體，於計畫結束後持續僱用進用人員
      ，增加就業機會，促進其就業，特訂定多元就業開發方案
      人員留用獎勵要點（下簡稱獎勵要點）其中第三點第1項
      規定「（第1 項）多元就業開發方案用人單位於年度計畫
      結束，並達成計畫留用人員比例規定滿半年後，如符合下
      列各款條件，得申請本項獎勵金：……。」第二十四點規
      定「用人單位有不實領取本會職業訓練局或公立就業服務
      機構撤銷、廢止獎勵金給付時。應繳回已領取之獎勵金。
      如經本會職業訓練局或公立就業服務機構書面通知限期繳
      回，逾期仍未繳回者，依法移送強制執行，同時終止其執
      行中之多元就業開發方案計畫。」上開規定亦經行政院勞
      工委員會於94年5 月31日以勞職業字第0940501560號令發
      布公告；為執行上開「多元就業開發方案」之細部、技術
      性之規範，亦屬給付行政一環，參照上開說明，被告據為
      本件處分，本院予以尊重。
（三）另按人民團體法第23條第1 項第2 款規定「（第1 項）人
      民團體理事、監事有左列情事之一者，應即解任，其缺額
      由候補理事、候補監事分別依次遞補：……（第2 款）二
      、因故辭職經理事會或監事會決議通過者。」、第54條「
      人民團體經核准立案後，其章程、選任職員簡歷冊或負責
      人名冊如有異動，應於30日內報請主管機關核備。」而督
      導各級人民團體實施辦法第4 條規定「人民團體應建立會
      員（會員代表）會籍資料，隨時辦理異動登記，並由理事
      會於召開會員（會員代表）大會15日前審定會員（會員代
      表）資格，造具名冊，報請主管機關備查。」第5 條第1
      項至第3 項規定「（第1 項）人民團體應於召開會員（會
      員代表）大會15日前，或召開理事會議、監事會議、理事
      監事聯席會議7 日前，將會議種類、時間、地點連同議程
      通知各應出席人員並報請主管機關及目的事業主管機關備
      查。（第2 項）會員（會員代表）大會會議紀錄……於閉
      會後30日內，報請主管機關及目的事業主管機關備查。（
      第3 項）……理事監事聯席會議之決議應報請主管機關或
      目的事業主管機關核辦者，須檢附會議紀錄分別專案處理
      ……。」人民團體選舉罷免辦法第43條規定「人民團體之
      選舉或罷免，在結果揭曉後30日內，應由各該團體造具當
      選人簡歷冊或被罷免人名冊報請主管機關核備。」第44條
      規定「人民團體之理事長、常務理事、常務監事或理事、
      監事之辭職應以書面提出，並分別經由理事會或監事會之
      決議，准其辭職，並於會員（會員代表）大會舉行時提出
      報告。」，上開就人民團體理事、監事就任及主管機關監
      督事項法令規範，並未逾越法律授權，亦未違反法律保留
      原則，本院予以尊重。
五、兩造對事實概要欄記載及下列事實均不爭執，並有原告提出
    之訴願決定書；被告提出之多元就業開發方案民間團體計畫
    作業手冊、被告96年2 月5 日桃就二字第0960002464 號 函
    、被告96年12月7 日桃就二字第0960022070號函、被告96年
    11月29日桃就二字第0960021517號核定派工函、98年5 月6
    日民眾檢舉信函、98年5 月14日被告訪視陳情案件紀錄表、
    被告98年5 月19日桃就二字第0980017192號函、新竹縣政府
    98年6 月1 日府社行字第0980075302號函、被告98年11月11
    日桃就二字第0980033138號函、人力開發協會97年1 月18日
    97字第9701 18 號函、人力開發協會多元就業開發方案獎勵
    金申請書（97年1 至6 月第1 期及97年10至12月第3 期留用
    獎勵金）、原處分書及掛號郵件收件回執、人力開發協會與
    原告98年12月2 日訴願書、被告99年3 月15日桃就二字第09
    90006439號訴願答辯書、訴願決定書、被告97年1 月24 日
    桃就貳字第0970001916號函（以上於可閱卷）、被告第二課
    簽（檔號：J4）、檢舉函、陳情書、被告97年度多元就業開
    發方案進用人員資料表、被告第二課簽( 檔號：G5) （以上
    於不可閱卷）等（均為影本）分附本院卷及原處分卷可查，
    自足認為真實。
（一）依被告98年5 月19日以桃就二字第0980017192號函請主管
      機關新竹縣政府提供人力開發促進會歷任理監事名單顯示
      ：
  １、人力開發促進會於96年1 月31日以96字第960131號函知新
      竹縣政府該促進會將於96年2 月22日籌開第二屆第一次會
      員大會，並檢附其第二屆選任理事監事簡歷冊，其中原告
      為原告促進會之監事（原處分卷B246、B247頁）。
  ２、人力開發促進會於97年12月19日以97字第971219號函知新
      竹縣政府其擬定於98年1 月10日召開98年度會員大會。嗣
      該促進會於98年1 月16日以98字第980116號函送新竹縣政
      府其於98年1 月11日所召開之98年度會員大會紀錄，在會
      議紀錄第十一項臨時動議中提出補選理監事作業，原任監
      事（包括原告林君）「經挽留後未辭續留任」，另人力開
      發促進會所檢附之98年度第二屆第三次大會之理監事名冊
      中亦顯示原告仍為監事（原處分卷B206、B190、B197頁）
      。
（二）被告以96年2 月5 日桃就二字第0960002464號函核定人力
      開發促進會所申請之96年多元就業開發方案「新竹區居家
      綜合服務中心規劃案」（第1 年經濟型計畫）之計畫（B
      卷第85頁）；嗣原告96年11月29日簽署「參與多元就業開
      發方案意願書（經濟型計畫）」，被告則以桃就二字第09
      60021517號函同意原告自96年11月30日起更換遞補已離職
      之梁玉光並核定人力開發促進會派工（原處分卷B174、B
      175 頁）。97年1 月18日原告以97字第970118號函呈送被
      告96年度多元方案留用人員名冊（留用2 名），原告林君
      為其中1 名留用人員（原處分卷B327頁），97年1 月24
      日被告則以桃就二字第09 70001916 號函同意人力開發促
      進會上開留用名冊人員（原處分卷D1) 。
（三）原告簽署之前開「參與多元就業開發方案意願書（經濟型
      計畫）」中載明「本人目為失業狀態，未於其他事業單位
      參加勞工保險，願意參與行政院勞工委員會之多元就業開
      發方案，並接受公立就業服機構指介至合適之計畫用人單
      位工作。」「本人目前未擔任用人單位組織之理監事或相
      關領導幹部」、「如有違上述事實者，願立即離職並繳回
      溢領款項」。
（四）原告依前開規定上工期間自96年11月30日至96年12月31日
      止，所領取之工作津貼共計18,400 元整。
（五）97年8 月4 日人力開發促進會97年1 月至97年6 月留用原
      告之留用獎勵金3 萬元（原處分卷B348頁），98年2 月2
      日人力開發促進會申請97年10月至97年12月留用原告之留
      用獎勵金15,000元（原處分卷B330頁）。
六、本件事實及兩造之主張均詳如上述，是本件首要爭點，乃原
    告參與系爭計畫經於96年11月30日至12月31日為進用人員上
    工時，是否已非人力開發促進會監事？
（一）經查本件原告為人力開發促進會第二屆監事為兩造所不爭
      執，原告與人力開發促進會雖均陳稱，原告於96年11月間
      參與系爭計畫時，業已口頭向人力開發促進會代表人（即
      理事長）請辭，惟因人力開發促進會內部人員（志工）疏
      失未向被告陳報云云。然查如前開五（一）事實記載，原
      告陳報主管機關新竹縣政府之原告98年度會員大會紀錄，
      仍明確記載「補選理監事作業，『原任監事（包括林君）
      經挽留後未辭續留任』」；是足證原告於96年11月間起迄
      98年1月止，並未辭任人力開發促進會監事職務。
（二）次查參照上開法律說明【理由四（三）】，本件原告雖主
      業已口頭辭任監事職務，惟原告及人力開發促進會均未依
      人民團體選舉罷免辦法第43條規定報請主管機關即新竹縣
      政府核備，亦未依同辦法第44條規定之程序為之，從而原
      告主張業已辭任人力開發促進會監事云云，並不足採。
（三）再查本件人力開發促進會為人民團體，該人民團體有關理
      監事選舉及報核備之主管機關為新竹縣政府，而非被告；
      是本件被告就原告是否任職人力開發促進會監事乙職，本
      無認定之權責。次查原告依被告公告之「多元就業開發方
      案」簽署「參與多元就業開發方案意願書（經濟型計畫）
      」後，接受推介上工，被告僅依人力開發促進會及原告提
      供之資料及上開意願書等，依法規予以書面審查等，亦據
      原告陳述明確；是本件人力開發促進會依系爭計畫推介並
      派原告上工時，原告仍為人力開發促進會第2 屆監事，故
      原告不符多元就業開發方案進用規定資格之人員（同理人
      力開發促進會亦不符合多元就業開發方案人員留用獎勵要
      點申領留用獎勵金條件等），核均屬可歸責於原告及人力
      開發促進會之事由，亦足證明。是本件原告指稱被告承辦
      人員恐有失職、被告怠於行使職務，方致使原告遭受本件
      處分云云，自有誤會。
（四）如前述五（三）原告簽署之「參與多元就業開發方案意願
      書（經濟型計畫）」所示，本件原告應十分清楚，接受派
      工（接受公立就業服機構指介至合適之計畫用人單位工作
      ）時，不可擔任人力開發促進會之理監事，十分明確，從
      而原告明知故犯，核有故意或至少有不確定故意，亦足認
      定。
（五）綜上，本件原告於96年11月間起迄98年1 月止，並未辭任
      人力開發促進會監事職務，且全可歸責於原告，原告主張
      就原處分所指仍任監事乙事無可歸責，原處分違法云云，
      並不足採。至原告另主張與人力開發促進會從事多年的輔
      導公益工作，在無人及無經費的情況下默默付出等語，縱
      認屬實，亦不足卸免前開違反法規之應負之責任。
七、本件原告依多元就業開發方案第6 點第2 款規定，既不得為
    人力開發促進會96年多元就業開發方案之進用人員，人力開
    發促進會亦不應於97年1 月1 日僱用原告為上開獎勵要點之
    留用人員，而原告及人力開發促進會明知原告仍為人力開發
    促進會之監事，仍任由原告於96年11月29日簽署參與多元就
    業開發方案意願書，提供不正確資料（原告非人力開發促進
    會監事），致被告依不正確之資料，作成核定原告之派工行
    政處分，故被告依前開法令，以原處分撤銷96年11月29日桃
    就二字第0960021517號函核定原告參與派工之行政處分，同
    時撤銷所核發之96年11月至12月之工作津貼18,400元，並限
    期原告繳回等，並無違法，訴願決定予以維持，核無不合。
    原告執前詞訴請撤銷如聲明所示，為無理由，應予駁回。又
    本件事證已明，兩造間其餘攻擊防禦方法，提出未經斟酌之
    證據，均與判斷結果無涉，爰不一一論述。
據上論結，本件原告之訴為無理由，依行政訴訟法第98條第1 項
前段，判決如主文。
中    華    民    國    99    年    12    月    9     日
                  臺北高等行政法院第五庭
                         審 判 長 法  官   黃清光
                                  法  官   程怡怡
                                  法  官   洪遠亮
上為正本係照原本作成。
如不服本判決，應於送達後20日內，向本院提出上訴狀並表明上
訴理由，如於本判決宣示後送達前提起上訴者，應於判決送達後
20日內補提上訴理由書（須按他造人數附繕本）。
中    華    民    國    99    年    12    月    9     日
                                  書記官   陳德銘

司法院資訊處製作；財團法人民間司法改革基金會備份。
